臺灣高雄地方法院行政訴訟判決
110年度交字第398號
原      告  王宥鈞  

被      告  高雄市政府交通局

代  表  人  張淑娟  
上列當事人間交通裁決事件，原告不服被告民國110年8月30日高
市交裁字第32-BZG277965號裁決，提起行政訴訟，本院判決如下
：
    主  文
原告之訴駁回。
訴訟費用新臺幣參佰元由原告負擔。
    事實及理由
一、程序事項：本件為交通裁決事件，依兩造所述各節及卷內資
    料所示，本件事證已臻明確，本院認無經言詞辯論之必要，
    爰依行政訴訟法第237條之7之規定，不經言詞辯論而為判決
    。
二、事實概要：原告於民國110年7月7日11時8分許騎乘其所有車
    牌號碼000-0000號大型重型機車（下稱系爭機車），在高雄
    市鳥松區大埤路鳥松0404燈桿前，因有「汽車駕駛人行車速
    度，超過規定之最高時速逾20公里至40公里以內」之違規行
    為，經高雄市政府警察局仁武分局（下稱舉發機關）員警填
    掣高市警交相字第BZG277965號舉發違反道路交通管理事件
    通知單（下稱舉發通知單）逕行舉發。原告未於期限內到案
    ，亦未曾向被告提出陳述，被告洵依據行為時（下同）道路
    交通管理處罰條例（下稱處罰條例）第40條、第63條第1項
    第1款規定，於110年8月30日開立高市交裁字第32-BZG27796
    5號裁決書（下稱原處分），裁處原告「罰鍰新臺幣（下同
    ）1,800元，並記違規點數1點」。原告不服，遂提起行政訴
    訟。
三、原告主張：採證照片固可辨識車牌，但無法辨識燈桿號碼，
    故不能證明原告有行駛於該路段（高雄市鳥松區大埤路鳥松
    0404燈桿前）超速等語。並聲明：原處分撤銷。
四、被告則以：經檢視舉發機關提供之舉發員警職務報告、示意
    圖及採證影（照）片可見，本件警52取締告示牌設置鳥松區
    大埤路與長庚路口，與測速儀器（舉發員警位置）之所在地
    大埤路鳥松0404號燈桿，經比對GOOGLE地圖街景測得190公
    尺，而測速儀器與原告交通違規行為發生地，依採證相片顯
    示測距為37公尺，即本件「警示牌設置位置」與「交通違規
    行為發生地點」之距離為227公尺（190＋37），顯已符合前
    揭「100公尺至300公尺間，明顯標示」之舉發要件；另觀諸
    舉發機關提供之告示牌設置照片，本件「警52」告示牌為紅
    色外框三角形警示標誌，樣式清晰且明顯，標誌前方亦無任
    何遮蔽物阻擋視線。又該警告標誌在日間有自然光線之情形
    下，足可清楚辨識，是該告示牌之設置，業已盡告知用路人
    依速限駕駛之作為義務，足以促請駕駛人注意不得違規行駛
    ，已堪認符合處罰條例第7條之2第3項「明顯標示」之意旨
    ；再查本件舉發員警採證使用之雷射測速儀檢定證明，係依
    規定送請經濟部標準檢驗局委託財團法人台灣商品檢測驗證
    中心檢驗合格領有合格證書（規格：200Hz照相式、器號：L
    E0113、檢定合格單號碼：M0GB0000000、檢定日期：109年1
    1月11日、有效期限：110年11月30日）等情，有財團法人台
    灣商品檢測驗證中心109年11月11日雷射測速儀檢定合格證
    書影本存卷足憑。復觀諸採證照片上清晰可見系爭車輛之車
    號000-0000，且明確標示：日期：0000-00-00、時間：11:0
    8:32、速限：50kmh、車速：72kmh、序號：LE0113、證號：
    M0GB0000000等數據，足徵原告駕駛系爭車輛於上揭時間，
    行駛系爭路段時，該測速照相儀器確仍在合格期限內，且該
    雷射測速儀之準確性及正確性應值得信賴。是原告於前揭時
    間、地點確有「汽車行駛快速公路速度超過規定之最高速限
    （20公里以上未滿40公里）」之違規行為，被告據以裁處，
    洵無不合等語，資為抗辯。並聲明：原告之訴駁回。
五、本院之判斷：
  ㈠按「（第1項）汽車駕駛人之行為有下列情形之一，當場不能
    或不宜攔截製單舉發者，得逕行舉發：7、經以科學儀器取
    得證據資料證明其行為違規。（第2項）前項第7款之科學儀
    器應採固定式，並定期於網站公布其設置地點。但汽車駕駛
    人之行為屬下列情形之一者，不在此限：9、行車速度超過
    規定之最高速限或低於規定之最低速限。（第3項）對於前
    項第9款之違規行為，採用固定或非固定式科學儀器取得證
    據資料證明者，於一般道路應於100公尺至300公尺間明顯標
    示之；其定點當場攔截製單舉發者，亦同。」、「汽車駕駛
    人，行車速度，超過規定之最高時速，或低於規定之最低時
    速，除有第43條第1項第2款情形外，處1,200元以上2,400
　　元以下罰鍰。」、「汽車駕駛人有下列各款所列條款之一者
    ，除依原條款處罰鍰外，並予記點：1、有…第40條…情形之
    一者，各記違規點數1點。」處罰條例第7條之2第1項第7款
    、第2項第9款、第3項、第40條、第63條第1項第1款定有明
    文。
  ㈡經查，原告有事實概要欄所載之交通違規行為一節，有被告
    提出之高雄市政府警察局仁武分局110年10月19日高市警仁
    分交字第11073068100號函、舉發員警職務報告、採證相片
    、警52設置相片、示意圖及雷射測速儀檢定合格證書等附卷
    可稽。故原告之違規事實，洵堪認定。
  ㈢原告雖主張採證照片固可辨識車牌，但無法辨識燈桿號碼，
    故不能證明原告有行駛於系爭路段超速云云。惟查，原告本
    件交通違規行為，係經舉發員警於系爭路段所目睹並測速予
    以舉發，此有舉發員警職務報告載明略以：「職於110年7月
    7日10時-12時於鳥松區大埤路（鳥松0404燈桿）前執行測速
    勤務，經移動式測速裝置測得大型重機LGA-8071違規超速，
    大型重機時速達72KM/H（該路段限速為50KM/H），…故依規
    定舉發。」等語可證，並有舉發員警繪製之舉發位置地圖及
    舉發位置照片附卷可稽。按依行政訴訟法第176條準用民事
    訴訟法第355條第1項之規定：「文書，依其程式及意旨得認
    作公文書者，推定為真正。」，查上開員警所填寫之職務報
    告，既係舉發員警依法作成之公文書，當可推定為真正。而
    員警代表國家依法執行勤務，故在實務運作時，員警依法執
    行勤務，原則上均能遵守法律規定，不致違法執行，否則將
    受嚴厲處分，其可信度極高。參以本件舉發員警與原告並不
    相識，亦無恩怨，倘非親自目睹並測得原告有上開交通違規
    情事，實無蓄意虛構違規事實，甘冒偽造公文書等罪責，故
    為虛偽情事誣陷不利於原告之必要與事理。且基於偽造公文
    書重大刑責與為取得此交通事件舉發績效相比，風險成本甚
    高，舉發警員應無甘冒此風險故為虛偽偽造公文書；況本院
    復查無任何證據足資證明舉發機關或舉發警員有何捏造事實
    違法取締之不法情事，則應認舉發警員本其維護交通秩序、
    安全職責所為舉發之違規情節，自足堪採為憑信。故原告上
    開主張，顯不足採。
  ㈣綜上所述，原告於上述時、地騎乘系爭機車確實有「汽車駕
    駛人行車速度，超過規定之最高時速逾20公里至40公里以內
    」之違規行為，被告依處罰條例第40條、第63條第1項第1款
    規定，以原處分裁處原告「罰鍰1,800元，並記違規點數1點
    」，於法有據。原告訴請撤銷，為無理由，應予駁回。
六、本件判決基礎已臻明確，兩造其餘攻防方法及訴訟資料經本
    院斟酌後，核與判決結果不生影響，不另一一論述，併此敘
    明。
七、本件第一審裁判費為300元，應由原告負擔，爰確定第一審
    訴訟費用額如主文第2項所示。
據上論結，本件原告之訴為無理由，依行政訴訟法第237條之7、
第237條之8第1項、第237條之9第1項、第236條、第98條第1項本
文，判決如主文。
中　　華　　民　　國　　111 　年　　6 　　月　　28　　日
　　　　　　　　　行政訴訟庭　法　官　吳文婷
上為正本係照原本作成。
如不服本判決，應於判決送達後20日內，向本院提出上訴狀並表
明上訴理由（原判決所違背之法令及其具體內容或依訴訟資料可
認為原判決有違背法令之具體事實），其未載明上訴理由者，應
於提出上訴後20日內向本院補提理由書（上訴狀及上訴理由書均
須按他造人數附繕本，如未按期補提上訴理由書，則逕予駁回上
訴），並應繳納上訴裁判費新臺幣750元。
中　　華　　民　　國　　111 　年　　6 　　月　　28　　日
                              書記官  洪嘉慧